【裁判字號】    97,易,232
【裁判日期】    970213
【裁判案由】    傷害
【裁判全文】
臺灣士林地方法院刑事判決               97年度易字第232號
公  訴  人  臺灣士林地方法院檢察署檢察官
被      告  乙○○
            丁○○
            丙○○
            甲○○
上列被告因傷害案件，經檢察官聲請以簡易判決處刑（96年度偵
字第12681 號），本院士林簡易庭認為不宜以簡易判決處刑（97
年度士簡字第156 號），移由本院改依通常程序審理，並判決如
下：
    主  文
本件公訴不受理。
    理  由
一、公訴意旨略以：被告乙○○之配偶即被告丁○○與被告甲○○之配偶即被告丙○○為兄妹，4 人於民國96年9 月22日15
    時許，在台北縣三芝鄉埔坪村164 號興隆海產餐廳參加喜宴
    ，席間雙方因為敬酒及家務問題而發生爭執，被告乙○○與
    被告丙○○基於傷害之犯意，互相拉扯扭打，被告丁○○與
    被告甲○○見狀居間勸阻，被告乙○○竟與被告丁○○基於
    傷害之犯意聯絡，共同徒手毆打甲○○，而被告丙○○則與
    被告甲○○基於傷害之犯意聯絡，分別掌摑及持酒杯砸被告
    丁○○頭部，嗣雙方夫妻離開餐廳，前往附設室外停車場候
    車，4 人見狀又互相徒手扭打，被告甲○○並持啤酒杯砸被
    告丁○○頭部，被告乙○○因而受有左側眼瞼及眼周區之挫
    傷、右側肘挫傷之傷害，被告丁○○受有右肩胛骨肩峰突閉
    鎖性骨折、左肘關節之開放性傷口、右手開放性傷口、頭部
    外傷及撕裂傷等傷害，被告丙○○受有右手腕挫傷、腫痛、
    右膝蓋紅腫、膝下與腹部紅腫及瘀傷等傷害，被告甲○○受
    有頭部外傷合併腦震盪及顏面擦傷等傷害，因認被告等4 人
    均涉有刑法第277 條第1 項之傷害罪嫌云云。
二、按告訴乃論之罪，告訴人於第一審辯論終結前得撤回其告訴
    ，又告訴經撤回者，應諭知不受理之判決，並得不經言詞辯
    論為之，刑事訴訟法第238 條第1 項、第303 條第3 款及第
    307 條分別定有明文。
三、查本件告訴人乙○○、丁○○告訴被告丙○○、甲○○及告
    訴人丙○○、甲○○告訴被告乙○○、丁○○傷害案件，聲
    請簡易判決處刑書認均係觸犯刑法第277 條第1 項之傷害罪
    ，依同法第287 條之規定，須告訴乃論。茲據告訴人乙○○
    、丁○○、丙○○、甲○○於97年1 月17日具狀撤回告訴，
    有刑事撤回告訴狀乙份在卷可稽，依照首開說明，本件爰不
    經言詞辯論，逕為不受理之諭知。
據上論斷，應依刑事訴訟法第452 條、第303 條第3 款、第307
條判決如主文。
中    華    民    國    97    年    2     月    13    日
                  刑事第六庭法  官  許永煌
以上正本證明與原本無異。
如不服本判決，應於收受送達後10日內向本院提出上訴書狀，其
未敘述上訴之理由者並得於提起上訴後20日內向本院補提理由書
（均須按他造當事人之人數附繕本）。
                            書記官  陳淑琪
中    華    民    國    97    年    2     月    13    日


司法院資訊處製作；財團法人民間司法改革基金會備份。
